臺灣苗栗地方法院民事小額判決　　　　　　　　　　九十三年度苗小字第七六四號
　　原　　　告　中華電信股份有限公司台灣中區電信分公司
　　法定代理人　謝俊明
　　訴訟代理人　邱政文
　　被　　　告　甲○○
當事人間請求給付電信費事件，本院於民國九十三年九月十日言詞辯論終結，判決如
下：
    主    文
原告之訴駁回。
訴訟費用新臺幣壹仟元由原告負擔。
    事實及理由
壹、原告之聲明：被告應給付原告新台幣（下同）一萬九千五百零一元，及自支付命
    令送達翌日起至清償日止，按年息百分之五計算之利息。
貳、事實摘要：
一、原告起訴主張被告前向原告租用0000000000號、000000000
    0號、0000000000號等門號行動電話（以下簡稱系爭行動電話），自
    民國九十年十二月起至九十二年一月止，共積欠電信費一萬九千五百零一元迄未
    清償，為此訴請被告給付如聲明所示金額及法定遲延利息。
二、被告則以系爭行動電話均非被告申請租用，係遭他人冒用名義申請，申請書及同
    意書上之簽名均非被告所為，且被告之
    請書上之地址與被告
、法院之判斷：
一、本件原告主張系爭行動電話自九十年十二月起至九十二年一月止，共積欠電信費
    一萬九千五百零一元迄未清償之事實，為被告所不爭執，並有原告所提欠費催繳
    通知單、欠費明細影本各三紙附卷可憑，自堪信為真實。
二、原告主張系爭行動電話為被告所租用之事實，則為被告所否認，並以系爭行動電
    話均非被告申請租用，係遭他人冒用名義申請，申請書及同意書上之簽名均非被
    告所為等語置辯。經查，
（一）按文書之證據力，有形式上證據力與實質上證據力之分。前者係指真正之文書
      即文書係由名義人作成而言；後者則為文書所記載之內容，有證明應證事實之
      價值，足供法院作為判斷而言。必有形式上證據力之文書，始有證據價值可言
      。文書之實質上證據力，固由法院根據經驗法則，依自由心證判斷之。但形式
      上之證據力，其為私文書者，則應依民事訴訟法第三百五十七條規定決定之，
      即私文書之真正，如他造當事人有爭執者，應由舉證人證其真正，最高法院著
      有九十一年度台上字第一六四五號裁判意旨可資參照。
（二）本件原告主張系爭行動電話為被告所租用之事實，固據提出行動電話業務租用
      申請書影本三紙為證，惟被告既否認該申請書為其所出具，則依前開最高法院
      裁判意旨所示，原告自應就其所提系爭行動電話之行動電話業務租用申請書確
      為被告所書立之事實，負舉證證明之責。經查，原告就被告確曾於系爭行動電
      話之行動電話業務租用申請書上簽名之事實，並未另舉證證明。而經本院依民
      事訴訟法第三百六十條規定命被告當庭書寫「甲○○」名字二十次，並將被告
      當庭書寫之前開字跡與原告所提行動電話業務租用申請書上之簽名詳細比對之
      結果，該等字跡之書寫特徵、筆畫方向及字體型態截然不同，顯非同一人所書
      立，有被告親自書寫之空白筆錄紙附卷可稽，且原告亦自認被告當庭書寫之字
      跡與行動電話業務租用申請書上之簽名字跡不同。另參以被告已於八十七年八
      月十日離婚，並於八十八年五月一日換發
      間申請系爭行動電話所附具之
      有配偶邱錦鴻及
      原告所提被告之
      爭行動電話非其所申請租用等情，應堪採信。原告主張兩造就系爭行動電話有
      租用關係存在云云，為無足採。
三、從而，原告本於行動電話租用契約請求被告給付一萬九千五百零一元，及自支付
    命令送達翌日起至清償日止，按年息百分之五計算之利息，為無理由，應予駁回
    。
四、據上論結，本件原告之訴為無理由，依民事訴訟法第四百三十六條之二十三、第
    四百三十六條第二項、第七十八條，判決如主文。
中　　　華　　　民　　　國　　九十三　　年　　　九　　　月　　二十三　　日
                                  苗栗簡易庭法　　　官    王萬金
正本係照原本作成。
如不服本判決，應於判決送達後二十日內，以判決違背法令為理由，向本院提出上訴
狀並表明上訴理由，及須按他造當事人之人數附繕本。上訴理由應表明：
  一、原判決所違背之法令及其具體內容，
  二、依訴訟資料可認為原判決有違背法令之具體事實。
如未表明上訴理由者，應於上訴後二十日內向本院提出上訴理由。
當事人如對本件訴訟內容有所疑義，得聲請閱卷。
中　　　華　　　民　　　國　　九十三　　年　　　九　　　月　　二十三　　日
                                            法院書記官    白孝慈
